【裁判字號】    89,小上,36
【裁判日期】    900406
【裁判案由】    損害賠償
【裁判全文】
臺灣臺中地方法院民事裁定  八十九年度小上字第三六號
    上  訴  人  台新國際商業銀行股份有限公司
    法定代理人  丙○○
    訴訟代理人  甲○○
    被上訴人    詠將科技股份有限公司
                            設.
    法定代理人  乙○○      住.
右當事人間請求損害賠償事件，上訴人對於中華民國八十九年一月十四日本院台中簡
易庭八十八年度中小字第一二八七號所為之第一審判決不服，提起上訴，並為訴之追
加，本院裁定如左：
    主      文
上訴人追加之訴駁回。
訴訟費用由上訴人負擔。
    理      由
一、上訴人固於本院第二審訴訟程序中主張於八十七年三月三日十九時五十九分在被
    上訴人處有一筆訴外人史戎玲之消費款四萬三千二百元，因該筆消費超過銀行自
    動授權系統所給之參數值，遭銀行自動授權拒絕，要求被上訴人以電話進行索取
    人工授權碼，惟被上訴人竟未依此規定，直接將該筆消費分成二筆消費款，各為
    二萬元及二萬三千二百元，以便進行自動授權，若失卡人親自到特約商店消費，
    不用怕以人工授權，上訴人會核對身份，此對被上訴人及持卡之消費者均有保障
    ，詎被上訴人透過分筆交易之方式取得電腦自動授權，推定已違背信用卡之正常
    交易秩序，顯失公平，又被上訴人係上訴人之受任人，收單銀行提供刷卡機予被
    上訴人，上訴人提供信用卡供持卡人至包含被上訴人等特約商店處消費，被上訴
    人係受上訴人委任處理信用卡交易事宜，故屬上訴人之複委任人。爰另基於複委
    任、民法第一百九十一條之三之一般危險責任及公平交易法第二十四條、三十一
    條等法律關係，請求被上訴人給付四萬五千二百元之損害及遲延利息等語。
二、按當事人於第二審程序不得為訴之變更、追加或提起反訴，民事訴訟法第四百三
    十六條之二十七定有明文，此乃為貫徹小額訴訟程序能迅速終結，達到簡速之目
    的而設。本件上訴人於第二審訴訟程序中另基於複委任、民法第一百九十一條之
    三之一般危險責任及公平交易法第二十四條、三十一之法律關係請求被上訴人賠
    償損害，惟上訴人所主張上開法律關係，核均與原審主張之法律關係之要件不同
    ，且訴之原因事實亦不相同，，則上訴人依上開法律關係所為之請求，均應屬訴
    訟標的之追加。是依上開法條說明，上訴人於第二審之小額訴訟程序中所為訴訟
    標的之追加，於法不合，應予駁回。
三、依民事訴訟法第四百三十六條之二十七、第九十五條，第七十八條，裁定如主文
    。
中      華      民      國    九十      年      四      月      六      日
                              臺灣臺中地方法院民事第四庭
~B審判長法官  王  銘
~B法      官  王金洲
~B法      官  王世華
右為正本係照原本作成
如對本裁定抗告須於裁定送達後十日內向本院提出抗告狀，並應繳納抗告費新台幣四
十五元。
中      華      民      國    九十      年      四      月      六      日
~B法院書記官


司法院資訊處製作；財團法人民間司法改革基金會備份。
